【裁判字號】    97,訴,347
【裁判日期】    970722
【裁判案由】    違反毒品危害防制條例
【裁判全文】
臺灣嘉義地方法院刑事判決               97年度訴字第347號
公  訴  人  臺灣嘉義地方法院檢察署檢察官
被      告  甲○○
                    （現另案在臺灣嘉義監獄鹿草分監執行）
選任辯護人  盧奇南律師
上列被告因違反毒品危害防制條例案件，經檢察官提起公訴（96
年度偵字第8442號），本院判決如下：
    主  文
甲○○犯如附表所示各罪，各處如附表所示之刑。應執行有期徒
刑捌年，未扣案門號0000000000號、0000000
000號行動電話貳支、販賣毒品所得電話易付卡財物壹張（門
號0000000000號）均沒收，如全部或一部不能沒收時
，追徵其價額，販賣毒品所得共計新臺幣壹萬柒仟元沒收，如全
部或一部不能沒收時，以其財產抵償之。
    事  實
一、甲○○前因竊盜案件，經本院於民國九十二年三月二十日，
    以九十二年度簡字第二四一號判決判處有期徒刑五月確定，
    再因施用毒品案件，經本院於九十二年六月二十三日，以九
    十二年度易字第九十六號判決判處有期徒刑九月確定，又犯
    竊盜案件，經本院於九十二年六月二十三日，以九十二年度
    簡字第六二二號判決判處有期徒刑六月確定，後二罪並經裁
    定應執行有期徒刑一年二月在案，與前案接續執行，於九十
    四年七月二十八日縮刑期滿執行完畢。猶不知悔改，復基販
    賣第二級毒品甲基安非他命以營利之犯意，持以其所有之門
    號0000000000號及0000000000號行動
    電話，供與購買毒品者聯絡交易事宜，嗣石政縣、李宜品、
    蔡志宏、郭美芳即於附表所示時間，各以附表所示行動電話
    門號撥打甲○○前揭使用之行動電話，約定如附表所載之交
    易地點及毒品數量、價格，由甲○○將所約定之甲基安非他
    命交付石政縣等人，以此方式，各獲利如附表所示財物。經
    警於九十六年三月一日下午四時五十五分許，在嘉義縣民雄
    鄉福樂村埤角大學城社區拘提甲○○到案，並經其同意搜索
    嘉義縣民雄鄉福樂村埤角二之一八六號十一樓居所，當場扣
    得非供本案犯行所用，摻有海洛因之香菸一支、海洛因殘渣
    袋四個（甲○○另涉施用第一級毒品犯行，業經本院以九十
    六年度訴字一一０五號判決判處應執行有期徒刑九月確定）
    、筆記本一本及手機四支，並悉上情。
二、案經嘉義憲兵隊移送臺灣嘉義地方法院檢察署檢察官偵查起
    訴。
    理  由
壹、程序事項
一、按被告以外之人於審判外之言詞或書面陳述，除法律有規定
    者外，不得作為證據；而於偵查中向檢察官所為之陳述，除
    顯有不可信之情況者外，得為證據，刑事訴訟法第一百五十
    九條第一項、第一百五十九條之一第二項分別定有明文。本
    案證人蔡志宏、郭美芳、李宜品於偵查中經具結所為證言，
    固屬被告以外之人於審判外之言詞陳述，惟係於自由意志下
    所為陳述，並經具結，自無顯不可信之情形，依刑事訴訟法
    第一百五十九條之一第二項規定，自應有證據能力。
二、另被告以外之人於審判外之陳述，雖不符前四條（即刑事訴
    訟法第一百五十九條之一至之四）之規定，而經當事人於審
    判程序同意作為證據，法院審酌該言詞陳述或書面陳述作成
    時之情況，認為適當者，亦得為證據。當事人、代理人或辯
    護人於法院調查證據時，知有第一百五十九條第一項不得為
    證據之情形，而未於言詞辯論終結前聲明異議者，視為有前
    項之同意，此觀刑事訴訟法第一百五十九條之五規定甚明。
    本件公訴檢察官及被告、選任辯護人於本院準備程序及審理
    時對於證人石政縣、蔡志宏、郭美芳、李宜品於警詢之證述
    暨其他相關具傳聞性質之證據資料（詳如下述）等證據能力
    ，均表示同意作為本案之證據，且迄於言詞辯論終結前亦未
    聲明異議。本院審酌前揭證人之陳述及證據資料作成時之情
    況，核無違法取證或其他瑕疵，認為以之作為證據為適當，
    自得作為證據。
貳、實體事項
一、前揭犯罪事實，業據被告於本院行準備程序及審理時坦承不
    諱（見本院卷第三十三、九十八至九十九頁），核與證人石
    政縣、蔡志宏、郭美芳、李宜品分別於警詢或偵查中具結證
    述之情節相符，並有指認紀錄表、通訊監察書、通訊監察譯
    文、通聯調閱查詢單、搜索扣押筆錄、扣押物品目錄表、扣
    押物品收據等件在卷可稽〔見附表所示證據出處，其中嘉義
    憲兵隊偵查卷宗、臺灣嘉義地方法院檢察署九十六年度聲拘
    字第七十七號、九十六年度偵字第二二０五號、第八四四二
    號、臺灣雲林地方法院檢察署九十六年度偵字第二九七九號
    卷，以下分別稱警卷、聲拘卷、偵(一)卷、偵(二)卷、雲檢偵卷
    〕，且石政縣、蔡志宏、郭美芳、李宜品等人均有施用毒品
    之前案紀錄，此亦有其等之臺灣高等法院被告前案紀錄表存
    卷為佐（見附表所示證據出處），即有向被告購買毒品之動
    機及需求。又毒品危害防制條例所處罰之「販賣」毒品罪，
    所著重者為行為人在主觀上有藉以牟利之惡性，且海洛因、
    甲基安非他命等毒品之非法交易，警方嚴加查緝，國家科以
    重罰，衡諸常情，倘非有利可圖，絕無平白甘冒嚴查峻刑高
    度風險之理，從而，其「營利」之意圖應從客觀之社會環境
    、情況及證人、物證等資料，依據證據法則綜合研判認定，
    除足反證其確另基於某種非圖利本意之關係外，通常尚難因
    無法查悉其販入價額作為是否高價賣出之比較，諉無營利之
    意思，阻卻販賣犯行之追訴（最高法院九十五年度臺上字第
    三０一號判決意旨參照）。本件被告於附表所示之時、地，
    交付甲基安非他命予石政縣、蔡志宏、郭美芳、李宜品等人
    ，不論取得之代價係附表編號一至四、六、七所載價格或附
    表編號五所示價值五百元電話易付卡，抑或如附表編號八所
    示以四千元利息抵償之，屬有償交易，其主觀上確有營利之
    意圖，洵無疑義。綜上所述，前揭證據均堪為補強證據，足
    以擔保被告於本院自白犯罪與事實相符。本案事證明確，被
    告犯行堪以認定，應予依法論科。
二、論罪科刑
(一)查甲基安非他命係毒品危害防制條例第二條第二項第二款所
    列之第二級毒品，核被告所為，係犯毒品危害防制條例第四
    條第二項之販賣第二級毒品罪，又被告基於販賣之目的而持
    有第二級毒品甲基安非他命之行為，各為販賣之高度行為所
    吸收，均不另論罪。又販賣毒品案件自立法意旨以觀，並無
    預定有數個販賣行為反覆實行，而有將各自實現犯罪構成要
    件之多數行為，解釋為集合犯，論以一罪之情形，即被告所
    犯本件附表編號一至八所示犯行，各次時間均明顯可分，行
    為互殊，應予分論併罰。
(二)另被告前因竊盜等案件，經本院判處罪刑確定，各罪接續執
    行，於九十四年七月二十八日縮刑期滿執行完畢，詳如犯罪
    事實欄所述，亦有臺灣高等法院被告前案紀錄表乙份在卷可
    按，其受徒刑之執行完畢，五年內故意再犯本件法定本刑有
    期徒刑以上之八罪，均為累犯，除法定刑為無期徒刑部分，
    依法不得加重外，餘則皆依法加重其刑。
(三)爰審酌被告國中畢業之智識程度，正值青壯，不思以正當途
    徑賺取所需，為圖謀己利之犯罪動機及目的，無視於國家查
    緝毒品、禁絕毒害之禁令，對社會治安亦有潛在之影響，然
    衡其於本院審理時坦白犯行，態度尚佳，本次查獲所販賣毒
    品之次數、數量、所得不法利益、自承家中有父、母親、小
    孩、從事水泥工工作之家庭狀況、素行暨公訴檢察官量刑之
    意見等一切情狀，分別量處如主文所示附表論罪科刑欄所載
    之刑，並定應執行有期徒刑八年，以示懲儆。
三、沒收部分
    按毒品危害防制條例第十九條第一項規定，犯該條例第四條
    至第九條、第十二條、第十三條或第十四條第一項、第二項
    之罪者，其供犯罪所用或因犯罪所得之財物，均沒收之，如
    全部或一部不能沒收時，追徵其價額或以其財產抵償之，該
    規定係刑法第三十八條第一項第二款、第三款、第三項但書
    之特別規定，採義務沒收主義，苟能證明係供犯罪所用或因
    犯罪所得之財物，均應沒收之，如全部或一部不能沒收時，
    追徵其價額或以其財產抵償之，並不以當場搜獲扣押者為限
    ，又該條項並無如同條例第十八條第一項所定「不問屬於犯
    人與否，沒收之」之明文，自屬相對沒收主義之立法。是其
    應沒收之物，應以屬被告所有者為限，又所稱因犯罪所得之
    物，自以實際所得者為限，若無所得或尚未取得者，自無從
    為沒收追繳之諭知（最高法院八十八年度臺上字第二０三九
    號、九十五年度臺上字第三０五號、八十九年度臺上字第三
    四三四號判決意旨可資參照）。
(一)本件未扣案各別供被告販賣毒品（詳如附表所示）所用之門
    號0000000000號（臺灣大哥大股份有限公司所屬
    門號）及0000000000號（和信電訊股份有限公司
    所屬門號）行動電話二支，為被告所有，業據其坦認在卷（
    見本院卷第三十三頁），又該行動電話內之ＳＩＭ卡於門號
    開通時，電信公司即將所有權移轉予消費者，有司法院九十
    七年五月六日院台廳刑一字第０９７００９７６０號函乙份
    附卷可參（見本院卷第一０七至一０八頁），故該行動電話
    內之ＳＩＭ卡亦屬被告所有，而為供犯罪所用之物，揆諸前
    揭說明，上揭二支行動電話（含ＳＩＭ卡），均應依毒品危
    害防制條例第十九條第一項之規定宣告沒收，又全部或一部
    不能沒收時，追徵其價額。
(二)另販賣第二級毒品甲基安非他命所得之財物，金錢部分即附
    表編號一至四、六、七所示共計一萬七千元，應依毒品危害
    防制條例第十九條第一項之規定，諭知沒收，如全部或一部
    不能沒收時，則以其財產抵償之。至於附表編號五所得財物
    電話易付卡一張（門號0000000000號，價值五百
    元），雖未據扣案，亦應依毒品危害防制條例第十九條第一
    項之規定宣告沒收，又全部或一部不能沒收時，追徵其價額
    。而附表編號八所示被告販賣毒品犯行，係以交付毒品抵償
    債務之利息四千元，並無實際所得，揆諸前揭實務見解，無
    從諭知沒收追繳。
(三)至於扣獲之摻有海洛因之香菸一支、海洛因殘渣袋四個，係
    供被告施用毒品所用（其施用第一級毒品犯行，業經本院以
    九十六年度訴字一一０五號判決判處應執行有期徒刑九月確
    定，見本院卷第七十九至八十頁），而同時查扣之筆記本一
    本及手機四支（門號分別為0000000000、000
    0000000、0000000000號，另一支並無Ｓ
    ＩＭ卡），經本院於審理時提示供被告辨認，核與本案皆屬
    無涉，亦據被告陳明在卷（見本院卷第九十六至九十七頁）
    ，均不予宣告沒收，併以敘明。
據上論斷，應依刑事訴訟法第二百九十九條第一項前段，毒品危
害防制條例第四條第二項、第十九條第一項，刑法第十一條、第
四十七條第一項、第五十一條第五款，判決如主文。
本案經檢察官古富祺到庭執行職務。
中    華    民    國    97    年    7    月     22    日
                  刑事第二庭審判長法  官  沈福財
                                  法  官  陳正昇
                                  法  官  林青怡
上列正本證明與原本無異。
如不服本判決，應於判決送達後十日內向本院提出上訴狀，上訴
書狀依法應敘述具體理由，如未敘述具體理由者，應於上訴期間
屆滿後二十日內補提理由書於本院（均應附繕本）。告訴人或被
害人如對於本判決不服者，應具備理由請求檢察官上訴，其上訴
期間之計算係以檢察官收受判決正本之日期為準。
中    華    民    國    97    年    7    月     22    日
                                  書記官  李佳惠
附錄本案論罪科刑法條
毒品危害防制條例第4條
製造、運輸、販賣第一級毒品者，處死刑或無期徒刑；處無期徒
刑者，得併科新臺幣 1 千萬元以下罰金。
製造、運輸、販賣第二級毒品者，處無期徒刑或 7 年以上有期徒
刑，得併科新臺幣 7 百萬元以下罰金。
製造、運輸、販賣第三級毒品者，處 5 年以上有期徒刑，得併科
新臺幣 5 百萬元以下罰金。
製造、運輸、販賣第四級毒品者，處 3 年以上 10 年以下有期徒
刑，得併科新臺幣 3 百萬元以下罰金。
製造、運輸、販賣專供製造或施用毒品之器具者，處 1 年以上 7
年以下有期徒刑，得併科新臺幣 1 百萬元以下罰金。
前五項之未遂犯罰之。
【附表】被告販賣毒品犯行及論罪科刑（貨幣單位：新臺幣）
┌─┬───┬───┬────┬───┬───────┬───────┐
│編│對象  │時間  │約定方式│價格/ │證  據  出  處│論 罪 科 刑   │
│號│      │      │及交付地│數量  │              │              │
│  │      │      │點      │      │              │              │
├─┼───┼───┼────┼───┼───────┼───────┤
│一│石政縣│九十五│石政縣以│一千元│1.石政縣於警詢│甲○○販賣第二│
│  │      │年九月│門號０９│（零點│  之證述（見聲│級毒品，累犯，│
│  │      │二十一│３８０３│三三公│  拘卷第十至十│處有期徒刑柒年│
│  │      │日十六│０５３８│克）  │  七頁）      │肆月，未扣案門│
│  │      │時許  │號行動電│      │2.指認被告口卡│號０９３８７７│
│  │      │      │話撥打被│      │  片、通訊監察│１４４９號行動│
│  │      │      │告所有之│      │  譯文、通訊監│電話壹支沒收，│
│  │      │      │門號０９│      │  察書、臺灣高│如全部或一部不│
│  │      │      │３８７７│      │  等法院被告前│能沒收時，追徵│
│  │      │      │１４４９│      │  案紀錄表（見│其價額，販賣毒│
│  │      │      │號行動電│      │  聲拘卷第十八│品所得新臺幣壹│
│  │      │      │話，在嘉│      │  頁；偵(二)卷第│仟元沒收，如全│
│  │      │      │義市中山│      │  十八至二十八│部或一部不能沒│
│  │      │      │路噴水池│      │  、三十五至三│收時，以其財產│
│  │      │      │旁交付  │      │  十六、三十八│抵償之。      │
│  │      │      │        │      │  頁；本院卷第│              │
│  │      │      │        │      │  三十六、三十│              │
│  │      │      │        │      │  七、五十七至│              │
│  │      │      │        │      │  六十一頁）  │              │
├─┼───┼───┼────┼───┼───────┼───────┤
│二│石政縣│九十五│石政縣以│五百元│1.石政縣於警詢│甲○○販賣第二│
│  │      │年九月│門號０９│（一小│  之證述（見聲│級毒品，累犯，│
│  │      │二十四│３８０３│包，施│  拘卷第十至十│處有期徒刑柒年│
│  │      │日上午│０５３８│用一次│  七頁）      │肆月，未扣案門│
│  │      │五時許│號行動電│之數量│2.指認被告口卡│號０９３８７７│
│  │      │      │話撥打被│）    │  片、通訊監察│１４４９號行動│
│  │      │      │告所有之│      │  譯文、通訊監│電話壹支沒收，│
│  │      │      │門號０９│      │  察書、臺灣高│如全部或一部不│
│  │      │      │３８７７│      │  等法院被告前│能沒收時，追徵│
│  │      │      │１４４９│      │  案紀錄表（見│其價額，販賣毒│
│  │      │      │號行動電│      │  聲拘卷第十八│品所得新臺幣伍│
│  │      │      │話，在嘉│      │  頁；偵(二)卷第│佰元沒收，如全│
│  │      │      │義縣中埔│      │  十八至二十八│部或一部不能沒│
│  │      │      │鄉某電信│      │  、三十五至三│收時，以其財產│
│  │      │      │局旁交付│      │  十六、三十八│抵償之。      │
│  │      │      │        │      │  頁；本院卷第│              │
│  │      │      │        │      │  三十六、三十│              │
│  │      │      │        │      │  七、五十七至│              │
│  │      │      │        │      │  六十一頁）  │              │
├─┼───┼───┼────┼───┼───────┼───────┤
│三│石政縣│九十五│石政縣以│五百元│1.石政縣於警詢│甲○○販賣第二│
│  │      │年九月│門號０９│（一小│  之證述（見聲│級毒品，累犯，│
│  │      │二十五│３８０３│包，施│  拘卷第十至十│處有期徒刑柒年│
│  │      │日晚上│０５３８│用一次│  七頁）      │肆月，未扣案門│
│  │      │十時許│號行動電│之數量│2.指認被告口卡│號０９３８７７│
│  │      │      │話撥打被│）    │  片、通訊監察│１４４９號行動│
│  │      │      │告所有之│      │  譯文、通訊監│電話壹支沒收，│
│  │      │      │門號０９│      │  察書、臺灣高│如全部或一部不│
│  │      │      │３８７７│      │  等法院被告前│能沒收時，追徵│
│  │      │      │１４４９│      │  案紀錄表（見│其價額，販賣毒│
│  │      │      │號行動電│      │  聲拘卷第十八│品所得新臺幣伍│
│  │      │      │話，在嘉│      │  頁；偵(二)卷第│佰元沒收，如全│
│  │      │      │義縣中埔│      │  十八至二十八│部或一部不能沒│
│  │      │      │鄉某電信│      │  、三十五至三│收時，以其財產│
│  │      │      │局旁交付│      │  十六、三十八│抵償之。      │
│  │      │      │        │      │  頁；本院卷第│              │
│  │      │      │        │      │  三十六、三十│              │
│  │      │      │        │      │  七、五十七至│              │
│  │      │      │        │      │  六十一頁）  │              │
├─┼───┼───┼────┼───┼───────┼───────┤
│四│李宜品│九十五│李宜品以│二千元│1.李宜品於警詢│甲○○販賣第二│
│  │      │年十月│門號０９│（一小│  及偵查中具結│級毒品，累犯，│
│  │      │十九日│８２５９│包）  │  之證述（見聲│處有期徒刑柒年│
│  │      │晚上六│０７７７│      │  拘卷第十九至│肆月，未扣案門│
│  │      │時二十│號行動電│      │  二十六頁；偵│號０９５２５３│
│  │      │分許  │話撥打被│      │  (一)卷第三十五│０６１４號行動│
│  │      │      │告使用之│      │  頁反面至三十│電話壹支沒收，│
│  │      │      │門號０９│      │  六頁；偵(二)卷│如全部或一部不│
│  │      │      │５２５３│      │  第六頁）    │能沒收時，追徵│
│  │      │      │０６１４│      │2.指認被告口卡│其價額，販賣毒│
│  │      │      │號行動電│      │  片、通訊監察│品所得新臺幣貳│
│  │      │      │話，在雲│      │  譯文、通訊監│仟元沒收，如全│
│  │      │      │林縣斗南│      │  察書、臺灣高│部或一部不能沒│
│  │      │      │鎮○○街│      │  等法院被告前│收時，以其財產│
│  │      │      │九十九號│      │  案紀錄表（見│抵償之。      │
│  │      │      │住處旁公│      │  聲拘卷第二十│              │
│  │      │      │所第二市│      │  七頁；偵(一)卷│              │
│  │      │      │場大樓前│      │  第三十一至三│              │
│  │      │      │交付    │      │  十三頁；本院│              │
│  │      │      │        │      │  卷第四十二、│              │
│  │      │      │        │      │  五十七至六十│              │
│  │      │      │        │      │  一頁）      │              │
├─┼───┼───┼────┼───┼───────┼───────┤
│五│蔡志宏│九十五│蔡志宏以│以電話│1.蔡志宏於警詢│甲○○販賣第二│
│  │      │年十月│門號０９│易付卡│  及偵查中具結│級毒品，累犯，│
│  │      │十九日│１４０５│一張（│  之證述（見聲│處有期徒刑柒年│
│  │      │中午十│９９７８│價值五│  拘卷第二至八│肆月，未扣案門│
│  │      │二時四│號行動電│百元，│  頁；偵(一)卷第│號０９５２５３│
│  │      │十五分│話撥打被│門號０│  四十六頁；偵│０６１４號行動│
│  │      │許    │告使用之│９５３│  (二)卷第七頁）│電話壹支、電話│
│  │      │      │門號０９│４７０│2.指認被告口卡│易付卡壹張（門│
│  │      │      │５２５３│４９０│  片、通訊監察│號０９５３４７│
│  │      │      │０６１４│號）取│  譯文、通訊監│０４９０號）均│
│  │      │      │號行動電│得甲基│  察書、臺灣高│沒收，如全部或│
│  │      │      │話，在嘉│安非他│  等法院被告前│一部不能沒收時│
│  │      │      │義縣水上│命（五│  案紀錄表（見│，追徵其價額。│
│  │      │      │鄉○○街│百元，│  聲拘卷第九頁│              │
│  │      │      │七十四巷│一次施│  ；偵(一)卷第四│              │
│  │      │      │二號住家│用之數│  十九至五十一│              │
│  │      │      │附近交付│量）  │  頁；本院卷第│              │
│  │      │      │        │      │  四十四、五十│              │
│  │      │      │        │      │  七至六十一頁│              │
│  │      │      │        │      │  ）          │              │
├─┼───┼───┼────┼───┼───────┼───────┤
│六│李宜品│九十五│李宜品以│八千元│1.李宜品於警詢│甲○○販賣第二│
│  │      │年十月│門號０９│（一錢│  及偵查中具結│級毒品，累犯，│
│  │      │三十一│８２５９│）    │  之證述（見聲│處有期徒刑柒年│
│  │      │日下午│０７７７│      │  拘卷第十九至│陸月，未扣案門│
│  │      │二時三│號行動電│      │  二十六頁；偵│號０９５２５３│
│  │      │十分許│話撥打被│      │  (一)卷第三十五│０６１４號行動│
│  │      │      │告使用之│      │  頁反面至三十│電話壹支沒收，│
│  │      │      │門號０９│      │  六頁；偵(二)卷│如全部或一部不│
│  │      │      │５２５３│      │  第六頁）    │能沒收時，追徵│
│  │      │      │０６１４│      │2.指認被告口卡│其價額，販賣毒│
│  │      │      │號行動電│      │  片、通訊監察│品所得新臺幣捌│
│  │      │      │話，在雲│      │  譯文、通訊監│仟元沒收，如全│
│  │      │      │林縣斗南│      │  察書、臺灣高│部或一部不能沒│
│  │      │      │鎮○○街│      │  等法院被告前│收時，以其財產│
│  │      │      │九十九號│      │  案紀錄表（見│抵償之。      │
│  │      │      │住處旁公│      │  聲拘卷第二十│              │
│  │      │      │所第二市│      │  七頁；偵(一)卷│              │
│  │      │      │場大樓前│      │  第三十一至三│              │
│  │      │      │交付    │      │  十三頁；本院│              │
│  │      │      │        │      │  卷第四十二、│              │
│  │      │      │        │      │  五十七至六十│              │
│  │      │      │        │      │  一頁）      │              │
├─┼───┼───┼────┼───┼───────┼───────┤
│七│郭美芳│九十五│郭美芳以│五千元│1.郭美芳於警詢│甲○○販賣第二│
│  │      │年十月│門號０９│（一包│  及偵查中具結│級毒品，累犯，│
│  │      │三十一│２７５５│）    │  之證述（見聲│處有期徒刑柒年│
│  │      │日上午│６０５５│      │  拘卷第二十八│陸月，未扣案門│
│  │      │十時二│號行動電│      │  至三十五頁；│號０９５２５３│
│  │      │十分許│話撥打被│      │  偵(一)卷第四十│０６１４號行動│
│  │      │      │告使用之│      │  一至四十二頁│電話壹支沒收，│
│  │      │      │門號０９│      │  ；偵(二)卷第七│如全部或一部不│
│  │      │      │５２５３│      │  至八頁）    │能沒收時，追徵│
│  │      │      │０６１４│      │2.指認被告口卡│其價額，販賣毒│
│  │      │      │號行動電│      │  片、通訊監察│品所得新臺幣伍│
│  │      │      │話，在嘉│      │  譯文、通訊監│仟元沒收，如全│
│  │      │      │義市友忠│      │  察書、臺灣高│部或一部不能沒│
│  │      │      │路八二七│      │  等法院被告前│收時，以其財產│
│  │      │      │巷路口交│      │  案紀錄表（見│抵償之。      │
│  │      │      │付      │      │  聲拘卷第三十│              │
│  │      │      │        │      │  六頁；偵(二)卷│              │
│  │      │      │        │      │  第十六頁；本│              │
│  │      │      │        │      │  院卷第四十六│              │
│  │      │      │        │      │  、五十七至六│              │
│  │      │      │        │      │  十一頁）    │              │
├─┼───┼───┼────┼───┼───────┼───────┤
│八│李宜品│九十五│李宜品以│甲基安│1.李宜品於警詢│甲○○販賣第二│
│  │      │年十一│門號０９│非他命│  及偵查中具結│級毒品，累犯，│
│  │      │月三日│８２５９│二公克│  之證述（見聲│處有期徒刑柒年│
│  │      │上午五│０７７７│（充作│  拘卷第十九至│肆月，未扣案門│
│  │      │時十分│號行動電│借款十│  二十六頁；偵│號０９５２５３│
│  │      │許    │話撥打被│萬四千│  (一)卷第三十五│０６１４號行動│
│  │      │      │告使用之│元之利│  頁反面至三十│電話壹支沒收，│
│  │      │      │門號０９│息四千│  六頁；偵(二)卷│如全部或一部不│
│  │      │      │５２５３│元）  │  第六頁）    │能沒收時，追徵│
│  │      │      │０６１４│      │2.指認被告口卡│其價額。      │
│  │      │      │號行動電│      │  片、通訊監察│              │
│  │      │      │話，在雲│      │  譯文、通訊監│              │
│  │      │      │林縣斗南│      │  察書、臺灣高│              │
│  │      │      │鎮○○街│      │  等法院被告前│              │
│  │      │      │九十九號│      │  案紀錄表（見│              │
│  │      │      │住處旁公│      │  聲拘卷第二十│              │
│  │      │      │所第二市│      │  七頁；偵(一)卷│              │
│  │      │      │場大樓前│      │  第三十一至三│              │
│  │      │      │交付    │      │  十三頁；本院│              │
│  │      │      │        │      │  卷第四十二、│              │
│  │      │      │        │      │  五十七至六十│              │
│  │      │      │        │      │  一頁）      │              │
└─┴───┴───┴────┴───┴───────┴───────┘


司法院資訊處製作；財團法人民間司法改革基金會備份。
